nb: Materiale for drivstoffiltermedium: Aktivt kull; Bronsenetting; Cellulose (papir); Kompositt (flerlags); Mikroglass; Nylonnetting; Foldet papir; Foldet syntetisk; Netting i rustfritt stål; Syntetisk; Annet
sv: Material för filtermedia: Aktivt kol; Bronsnät; Cellulosa (papper); Komposit (flerskikts); Mikroglas; Nylonnät; Veckat papper; Veckat syntet; Nät i rostfritt stål; Syntetiskt; Övrigt
th: วัสดุกรองน้ำมันเชื้อเพลิง: คาร์บอนกัมมันต์; ตาข่ายบรอนซ์; เซลลูโลส (กระดาษ); คอมโพสิต (หลายชั้น); ไมโครกลาส; ตาข่ายไนลอน; กระดาษจีบ; เส้นใยสังเคราะห์จีบ; ตาข่ายสเตนเลส; สังเคราะห์; อื่นๆ
lt-LT: Kuro filtro filtravimo terpės medžiaga: Aktyvintoji anglis; Bronzinis tinklelis; Celiuliozė (popierius); Kompozicinis (daugiasluoksnis); Mikrostiklas; Nailoninis tinklelis; Klostuotas popierius; Klostuota sintetika; Nerūdijančiojo plieno tinklelis; Sintetika; Kita
cs: Materiál palivového filtru: Aktivní uhlí; Bronzová síťovina; Celulóza (papír); Kompozitní (vícevrstvý); Mikrosklo; Nylonová síťovina; Skládaný papír; Skládaný syntetický materiál; Síťovina z nerezové oceli; Syntetický materiál; Ostatní
sl-SI: Material filtrirnega medija filtra za gorivo: Aktivno oglje; Bronasta mreža; Celuloza (papir); Kompozitni (večslojni); Mikrosteklo; Najlonska mreža; Naguban papir; Nagubana sintetika; Mreža iz nerjavnega jekla; Sintetika; Drugo
bg-BG: Материал на филтриращата среда на горивния филтър: Активен въглен; Бронзова мрежа; Целулоза (хартия); Композитен (многослоен); Микростъкло; Найлонова мрежа; Нагъната хартия; Нагъната синтетика; Мрежа от неръждаема стомана; Синтетичен; Друго
hu: Üzemanyagszűrő közegének anyaga: Aktív szén; Bronz háló; Cellulóz (papír); Kompozit (többrétegű); Mikroüveg; Nejlon háló; Hajtogatott papír; Hajtogatott szintetikus; Rozsdamentes acél háló; Szintetikus; Egyéb
it: Materiale del filtro del carburante: Carbone attivo; Rete in bronzo; Cellulosa (carta); Composito (multistrato); Microfibra di vetro; Rete in nylon; Carta plissettata; Materiale sintetico plissettato; Rete in acciaio inossidabile; Sintetico; Altro
fr: Matériau du média filtrant du filtre à carburant: Charbon actif; Treillis en bronze; Cellulose (papier); Composite (multicouche); Microfibre de verre; Treillis en nylon; Papier plissé; Matière synthétique plissée; Treillis en acier inoxydable; Synthétique; Autre
nl: Brandstoffilter filtermediummateriaal: Actieve kool; Bronzen gaas; Cellulose (papier); Composiet (meerlaags); Microglas; Nylongaas; Geplooid papier; Geplooid synthetisch; Rvs-gaas; Synthetisch; Anders
ro-RO: Material media pentru filtrul de combustibil: Carbon activ; Plasă de bronz; Celuloză (hârtie); Compozit (multi-strat); Microsticlă; Plasă de nailon; Hârtie pliată; Material sintetic pliat; Plasă din oțel inoxidabil; Sintetic; Altele
de: Material des Kraftstofffiltermediums: Aktivkohle; Bronzegewebe; Zellulose (Papier); Verbundmaterial (mehrlagig); Mikroglas; Nylongewebe; Faltpapier; Synthetik, gefaltet; Edelstahlgewebe; Synthetik; Sonstige
zh-TW: 燃油濾清器濾材材質: 活性碳; 銅網; 纖維素 (紙); 複合材料 (多層); 微玻纖; 尼龍網; 摺紙; 摺疊合成材料; 不鏽鋼網; 合成材料; 其他
ko: 연료 필터 여재 재질: 활성탄; 청동 메쉬; 셀룰로오스(종이); 복합재(다층); 마이크로글라스; 나일론 메쉬; 주름진 종이; 주름진 합성 소재; 스테인리스 스틸 메쉬; 합성 소재; 기타
ja: 燃料フィルターメディア素材: 活性炭; ブロンズメッシュ; セルロース (紙); コンポジット (多層); マイクログラス; ナイロンメッシュ; プリーツペーパー; プリーツシンセティック; ステンレスメッシュ; シンセティック; その他
sk-SK: Materiál média palivového filtra: Aktívne uhlie; Bronzová sieťka; Celulóza (papier); Kompozit (viacvrstvový); Mikrosklo; Nylonová sieťka; Skladaný papier; Skladaná syntetika; Sieťka z nehrdzavejúcej ocele; Syntetika; Iné
zh-CN: 燃油滤清器滤芯材质: 活性炭; 青铜网; 纤维素（纸）; 复合材料（多层）; 微玻璃纤维; 尼龙网; 褶皱纸; 褶皱合成材料; 不锈钢网; 合成材料; 其他
el: Υλικό μέσου φίλτρου καυσίμου: Ενεργός άνθρακας; Πλέγμα από μπρούντζο; Κυτταρίνη (χαρτί); Σύνθετο (πολλαπλών στρώσεων); Μικρογυαλί; Πλέγμα από νάιλον; Πτυχωτό χαρτί; Πτυχωτό συνθετικό; Πλέγμα από ανοξείδωτο ατσάλι; Συνθετικό; Άλλο
tr: Yakıt filtresi filtreleme malzemesi: Aktif karbon; Bronz ağ; Selüloz (kağıt); Kompozit (çok katmanlı); Mikro cam; Naylon ağ; Pileli kağıt; Pileli sentetik; Paslanmaz çelik ağ; Sentetik; Diğer
pt-BR: Material filtrante do filtro de combustível: Carvão ativado; Malha de bronze; Celulose (papel); Composto (multicamadas); Microfibra de vidro; Malha de nylon; Papel plissado; Sintético plissado; Malha de aço inoxidável; Sintético; Outro
pt-PT: Filtro de combustível conteúdo multimédia material: Carbono ativado; Malha de bronze; Celulose (papel); Compósito (multicamada); Microvidro; Malha de nylon; Papel plissado; Sintético plissado; Malha de aço inoxidável; Sintético; Outro
en: Fuel filter media material: Activated carbon; Bronze mesh; Cellulose (paper); Composite (multi-layer); Microglass; Nylon mesh; Pleated paper; Pleated synthetic; Stainless steel mesh; Synthetic; Other
fi: Polttoainesuodattimen suodatinmateriaali: Aktiivihiili; Pronssiverkko; Selluloosa (paperi); Komposiitti (monikerroksinen); Mikrolasi; Nailonverkko; Laskostettu paperi; Laskostettu synteettinen; Ruostumaton teräsverkko; Synteettinen; Muu
da: Materiale i brændstoffilter: Aktivt kul; Bronzenet; Cellulose (papir); Komposit (flerlags); Mikroglas; Nylonnet; Foldet papir; Foldet syntetisk materiale; Rustfrit stålnet; Syntetisk; Andet
vi: Vật liệu lọc nhiên liệu: Than hoạt tính; Lưới đồng; Xenlulozo (giấy); Vật liệu tổng hợp (nhiều lớp); Sợi thủy tinh siêu mịn; Lưới nilon; Giấy xếp ly; Sợi tổng hợp xếp ly; Lưới thép không gỉ; Tổng hợp; Khác
pl: Materiał medium filtra paliwa: Węgiel aktywny; Siatka z brązu; Celuloza (papier); Kompozyt (wielowarstwowy); Mikrowłókno szklane; Siatka nylonowa; Papier plisowany; Plisowany materiał syntetyczny; Siatka ze stali nierdzewnej; Materiał syntetyczny; Inny
es: Material del medio filtrante del filtro de combustible: Carbón activado; Malla de bronce; Celulosa (papel); Compuesto (multicapa); Microfibra de vidrio; Malla de nailon; Papel plisado; Sintético plisado; Malla de acero inoxidable; Sintético; Otro
hr-HR: Filter goriva medijski sadržaj materijal: Aktivni ugljen; Brončana mrežica; Celuloza (papir); Kompozitni (višeslojni); Mikrostaklo; Najlonska mrežica; Nabrani papir; Nabrani sintetički materijal; Mrežica od nehrđajućeg čelika; Sintetika; Ostalo
ru: Материал фильтрующей среды топливного фильтра: Активированный уголь; Бронзовая сетка; Целлюлоза (бумага); Композитный (многослойный); Микростекловолокно; Нейлоновая сетка; Гофрированная бумага; Гофрированный синтетический материал; Сетка из нержавеющей стали; Синтетический материал; Другое